臺灣桃園地方法院刑事判決　　　　　　　 95年度訴字第139號
公　訴　人　台灣桃園地方法院檢察署檢察官
被　　　告　丙○○
指定辯護人　本院公設辯護人　戊○○
上列被告因毒品危害防制條例案件，經檢察官提起公訴（94年度
偵字第6692號），本院判決如下：
    主  文
丙○○連續販賣第二級毒品，累犯，處有期徒刑柒年肆月。扣案
之甲基安非他命貳包（實稱毛重壹點陸捌零公克）均沒收銷燬之
；扣案使用門號0000000000號之行動電話壹具（含0000000000號
SIM 卡壹張不含行動電話門號）、電子磅秤壹個，均沒收之；未
扣案販賣第二級毒品所得新台幣壹萬壹仟元沒收，如全部或一部
不能沒收時，以其財產抵償之。
    事  實
一、丙○○前因違反肅清煙毒條例案件，經臺灣高等法院於民國
    83年5 月13日以83年度上訴字第2100號判決判處應執行有期
    徒刑3 年5 月確定；復因妨害自由案件，經臺灣澎湖地方法
    院於84年1 月19日以83年度訴字第114 號判處有期徒刑10月
    ，於84年2 月16日確定，上開案件嗣經接續執行，於85 年2
    月18日縮短刑期假釋出監，嗣經撤銷假釋，並執行殘餘刑期
    2 年5 月21日；又因違反藥事法案件，經本院於86年6 月12
    日以86年度訴字第602 號判決判處應執行有期徒刑1 年6 月
    （所犯非法吸用化學合成麻醉藥品罪判處有期徒刑10月，所
    犯轉讓禁藥罪判處有期徒刑10月，上開2 罪合併定應執行有
    期徒刑1 年6 月），於87年2 月19日確定，並與前案殘餘刑
    期接續執行，於89年9 月15日縮短刑期假釋出監，於91年3
    月14日縮刑期滿未經撤銷假釋，其未執行之刑，以已執行論
    ；其後，再因竊盜案件，經本院於91年7 月26日以91年度易
    字第995 號判決判處有期徒刑4 月，於91年9 月16日確定，
    並於92年4 月29日易科罰金執行完畢。
二、詎丙○○仍不知悛悔，明知甲基安非他命為毒品危害防制條
    例第2 條第1 項第2 款所規定之第二級毒品，不得非法持有
    、販賣，竟基於概括之犯意，為圖營利兼供自己施用，自不
    詳姓名之人購入第二級毒品甲基安非他命後，自93年5 月間
    某日起至94年3 月27日上午8 時許止，在桃園縣桃園市○○
    街65號5 樓住處或乙○○位於桃園縣桃園市○○街23號之1
    住處等地，以每包0.5 公克（含袋重）數量，售價新臺幣（
    以下同）1,000 元之價格，連續販賣第二級毒品甲基安非他
    命予乙○○，其交易方式係由乙○○以其所使用之門號0000
    0000 00 行動電話或門號0000000000號行動電話撥打至丙○○所使用之門號0000000000行動電話洽購毒品交易事宜，丙○○再依約於桃園縣桃園市○○街65號5 樓住處，或前往乙○○位於桃園縣桃園市○○街23號之1 住處交付甲基安非他
    命，並收取價金，丙○○即以此方式，連續販賣甲基安非他
    命予乙○○10次，其中前9 次各係販賣甲基安非他命1 包，
    並各收取價金1,000 元，而第10次則係販賣2 包，該次係於
    95年3 月27日上午8 時30分許，由丙○○在其上開住處將甲
    基安非他命交付予乙○○並收取價金2,000 元。嗣乙○○將
    上開購得之2 包甲基安非他命抽取部分施用後，即連同其經
    由不詳管道取得之甲基安非他命4 包、吸食器1 組等物置於
    自己隨身背包內外出，於同年月29日凌晨3 時50分許，在桃
    園縣桃園市○○路與北埔路口，適遇桃園縣政府警察局保安
    隊警員丁○○、甲○○巡邏、盤查，遂在其隨身背包內扣得
    上開甲基安非他命2 包及與本案無關之甲基安非他命4 包（
    此6 包其中2 包實稱毛重2.168 公克，另4 包實稱毛重1.09
    0 公克）、玻璃球吸食器1 組、行動電話2 具（分別內含門
    號0000000000號、0000000000號SIM 卡）、丙○○所有供販
    賣所用而託乙○○送修之電子磅秤1 台等物，乙○○始向警
    供出係向丙○○購毒之上情，並將丙○○行動電話門號提供
    予警方，且旋於同日凌晨4 時40分許，帶同警方前抵桃園縣
    桃園市○○街65號5 樓丙○○住處，因斯時該處大門並未關
    妥，丁○○、甲○○遂直接進入該處，而在房間內發現業已
    沈睡之丙○○，其旁則置有玻璃瓶吸食器1 組等物，丁○○
    等人遂將丙○○搖醒，再經其同意而實施搜索，扣得其所有
    供販賣毒品所用之行動電話1 具（內含門號0000 000000SIM
    卡）、第二級毒品甲基安非他命2 包（實稱毛重1.680 公克
    ）、其所有供己施用之玻璃瓶吸食器1 組、非其所有且與本
    案無關之夾鏈袋250 個，而將之逮捕、查獲。
    理  由
壹、程序部分
一、按刑事訴訟法第159 條之1 所稱得為證據之被告以外之人於
    偵查中向檢察官所為之陳述，除顯有不可信之情況者外，得
    為證據，立法者係以實務運作時，偵查中檢察官向被告以外
    之人所取得之陳述，原則上均能遵守法律規定，不致違法取
    供，其可信性甚高，為兼顧理論與實務，而對被告以外之人
    於偵查中向檢察官所為之陳述，除顯有不可信之情況者外，
    得為證據，乃同法第159 條第1 項所謂得作為證據之「法律
    有規定者」之一，為有關證據能力之規定，係屬於證據容許
    性之範疇。而被告之反對詰問權，雖屬憲法第8 條第1 項規
    定「非由法院依法定程序不得審問處罰」之正當法律程序所
    保障之基本人權及第16條所保障之基本訴訟權，不容任意剝
    奪。但詰問權係指訴訟上被告有在公判庭當面詰問證人，以
    求發現真實之權利，應認被告具有處分權，非不得由被告放
    棄對原供述人之反對詰問權。此與證據能力係指符合法律所
    規定之證據適格，而得成為證明犯罪事實存在與否之證據資
    格，性質上並非相同，尚未經被告行使詰問權之被告以外之
    人於審判外向法官所為之陳述及於偵查中向檢察官所為之陳
    述，應屬未經完足調查之證據，非謂無證據能力，不容許作
    為證據。否則，如被告以外之人於本案審判中所為之陳述，
    與其先前在另案法官審判外或檢察官偵查中所為之陳述不符
    時，既謂後者無證據能力，依同法第155 條第2 項規定，即
    應悉數摒除不用，僅能採取其於本案審判中之陳述作為判斷
    之依據，按之現行刑事訴訟法關於傳聞證據排除例外之規定
    ，殊難謂為的論，最高法院95年度台上字第6675號著有判決
    可資參照。又刑事訴訟法第159 條之1 第2 項所定「被告以
    外之人於偵查中向檢察官所為陳述，除顯有不可信之情況者
    外，得為證據」，其所謂「顯有不可信性」，係指陳述是否
    出於供述者之真意、有無違法取供情事之信用性而言，故應
    就偵查筆錄製作之原因、過程及其功能等加以觀察其信用性
    ，據以判斷該傳聞證據是否有顯不可信之情形，並非對證人
    陳述內容的證明力如何加以論斷，二者應予區別。
二、查本件證人乙○○於偵查中向檢察官所為之陳述，經過具結
    擔保其陳訴之真實性，此有94年4 月22日之偵查筆錄及證人
    結文附於偵查卷可佐（見94年度偵字第6692號偵查卷第55至
    57頁），而由全卷證據資料顯示，證人乙○○在偵查中向檢
    察官所為之陳述，未見有何違法取供之情節，並無顯不可信
    之情況，而證人乙○○並經本院傳喚到庭依法具結在案（見
    本院卷第64至73、127 至135 頁），給予被告及辯護人對質
    、詰問之機會，故上開證人於偵查中之證言，應認有證據能
    力，且經完足調查。
三、至證人乙○○於警詢中陳述，因屬被告以外之人於審判外之
    陳述，而公訴人未能證明其存有刑事訴訟法第159 條之2或
    同法第159 條之3 得為證據之例外情況，是依同法第15 9條
    第1 項之規定，並無證據能力。
貳、實體部分
一、訊據被告丙○○固坦承認識乙○○，且門號0000000000行動
    電話為其所有使用，乙○○曾至其位於桃園縣桃園市○○街
    65號5 樓住處找伊等情，惟矢口否認有何販賣第二級毒品甲
    基安非他命犯行，辯稱：乙○○為警查扣之甲基安非他命係
    與伊一起向藥頭「阿宏」購買的，不是販賣給乙○○，伊與
    乙○○本來是男女朋友關係，後來因故吵架，乙○○帶保安
    隊去抓伊云云（見本院卷第34頁）。辯護人辯稱：被告係因
    與乙○○有感情糾紛而遭乙○○誣陷，且警察不加查緝身上
    持有多達6 包甲基安非他命之乙○○販毒犯嫌，卻以乙○○
    單一指證追查被告販毒嫌疑，此查緝過程有違一般實務經驗
    ，而證人乙○○證述毒品交易地點多在被告或乙○○住處，
    可見被告與之交誼非淺，被告所指2 人係男女朋友，遭證人
    乙○○設詞誣陷云云，實屬可能；乙○○對於另被警察扣之
    4 包甲基安非他命來源說詞反覆，其證詞顯有瑕疵；乙○○
    於警詢中稱6 包甲基安非他命係以每包1 仟元之代價向被告
    購入，但又自承每包重量不同，如係於相同時間向同一人所
    購買，應無重量不一之理，且乙○○將數包甲基安非他命均
    置於身上增加遺失或查獲風險，異於常情，乙○○顯有販賣
    毒品之嫌，即有動機供出毒品來源求以輕罪脫身，而有誣陷
    被告之可能；乙○○審理時證稱其施用毒品每日1 至2 次，
    然其於偵訊時證稱做後一次施用係94年3 月27日即查獲前2
    日，兩者顯不相符，證人乙○○證詞之憑信性大有問題云云
    （見本院卷第146 至149 頁）。
二、經查：
  (一)被告自93年5 月間某日起至94年3 月27日上午8 時許止，在
    桃園縣桃園市○○街65號5 樓住處或乙○○位於桃園縣桃園
    市○○街23號之1 住處等地，以每包0.5 公克（含袋重）數
    量，售價1,000 元之價格，連續販賣第二級毒品甲基安非他
    命予乙○○，其交易方式係由乙○○以其所使用之門號0000
    000000行動電話或門號0000000000號行動電話撥打至被告所
    使用之門號0000000000行動電話洽購毒品交易事宜，被告再
    依約於桃園縣桃園市○○街65號5 樓住處，或前往乙○○位
    於桃園縣桃園市○○街23號之1 住處交付甲基安非他命，並
    收取價金，被告以此方式連續販賣甲基安非他命予乙○○達
    10 次 ，其中前9 次各係販賣甲基安非他命1 包，而第10次
    則係販賣2 包，該次係於95年3 月27日上午8 時30分許，由
    被告在其上開住處將甲基安非他命交付予乙○○並收取價金
    2,000 元之事實，業據證人乙○○於偵查及本院審理時具結
    證述明確（見94年度偵字第6692號偵查卷第55至57頁，本院
    卷第64至73頁、127 至135 頁），並有中華電信（行動）資
    料查詢87紙載明被告所使用之門號0000000000行動電話與證
    人乙○○所使用之門號0000000000行動電話、門號00000000
    00號行動電話間，迄至94年3 月29日查獲當日止，確有密集
    之通聯往來等情在卷可稽（見94年度偵字第6692 號 偵查卷
    第67至153 頁），及在乙○○身上為警查扣之不明白色結晶
    物6 包、電子磅秤1 台、行動電話2 具（內含門號00000000
    00號、門號0000000000號SIM 卡）、在被告住處為警查扣之
    不明白色結晶物2 包、行動電話1 具（內含門號0000000000
    S IM卡）等物扣案可證；而上開白色結晶物，經送鑑定結果
    ，均檢出第二級毒品甲基安非他命成分一情，亦有行政院衛
    生署管制藥品管理局94年5 月10日管檢字第0940004005 號
    檢驗成績書、同局94年5 月10日管檢字第0940004009號檢驗
    成績書各1 紙在卷可稽（同上偵查卷第50頁、本院卷第109
    頁；又雖乙○○就當時遭警查扣6 包無法指明哪2 包係自被
    告處購得，且均於渠另案施用毒品案件裁定沒收銷燬執行完
    畢，致無從勘驗、判別，惟6 包均檢出甲基安非他命－其中
    2 包實稱毛重0.190 公克，另4 包實稱毛重2.168 公克，可
    見自被告處購得之其中該2 包，自亦有甲基安非他命成分）
    。
  (二)而本件查獲過程，原係乙○○於94年3 月29日凌晨3 時50分
    許，在桃園縣桃園市○○路與北埔路口，適遇桃園縣政府警
    察局保安隊警員丁○○、甲○○巡邏、盤查，遂在其隨身背
    包內扣得甲基安非他命6 包、被告之電子磅秤1 個等物，乙○○始向警供出被告為其毒品來源，旋於同日凌晨4 時40分
    許帶同警方前抵被告住處，經被告同意搜索，在被告住處扣
    得其所有第二級毒品甲基安非他命2 包、其所有供販毒所用
    之行動電話1 具（內有門號0000000000SIM 卡）等情，亦經
    證人乙○○於偵查及本院審理時具結證述明確（見94年度偵
    字第6692號偵查卷第55至57頁、本院卷第64至73、127 至13
    5 頁），核與證人丁○○、甲○○於本院審理時經交互詰問
    具結證述查獲情節相符（見本院卷第82至94頁），並有桃園
    縣政府警察局搜索扣押筆錄、扣押物品目錄表、扣押物品照
    片各2 件在卷可稽（見94年度偵字第1988號偵查卷第14至17
    頁、19頁，94年度偵字第6692號偵查卷第21至30頁），及上
    開扣案之甲基安非他命8 包、行動電話1 具、電子磅秤1 個
    可證，足見本案係在乙○○突遭警盤查、詢問下，始供出其
    用毒來源而循線查獲被告。而乙○○確有施用甲基安非他命
    一情，有乙○○於查獲當時，經警對之採集尿液送鑑結果，
    確呈安非他命及甲基安非他命陽性反應之結果可稽，此有臺
    灣尖端先進生技醫藥股份有限公司濫用藥物檢驗報告、桃園
    縣政府警察局保安隊被採尿人姓名編號對照表各1 紙在卷為
    憑。
  (三)據證人乙○○於偵審中具結證稱：
  1.於94年4 月22日檢察官訊問時具結證稱：94年3 月29日3 時
    50分在桃園市○○路與北埔路路口為警查扣之毒品係伊在94
    年3 月27日上午8 時許在丙○○的桃園縣桃園市○○街65號
    5 樓租處向買的，一共買了2 包，伊向丙○○購買毒品之次
    數大概十幾次，大概從93年5 月起至94年3 月27日止，地點
    是在育樂街，先前有幾次由丙○○送到伊在桃園縣桃園市○○街23號之1 租屋處，每次大概是1 千元1 小包，丙○○的
    電話係0000000000號，伊的電話係0000000000號、
    0000000000 號 ，94年3 月29日警察查到伊後，伊供出來源
    係向買的，伊就帶警察到丙○○住處，伊與丙○○並無過節
    等語（見94年度偵字第6692號偵查卷第55、56頁）；
  2.於95年7 月21日本院審理時經交互詰問復結證稱：伊在94年
    3 月29日在桃園市○○路與北埔路路口遭警扣得之2 包安非
    他命係伊向丙○○買的，伊在偵查中說伊曾向丙○○購買毒
    品之次數大概十幾次，大概從93年5 月起至94年3 月27日止
    ，地點是在育樂街，先前有幾次由丙○○送到伊在桃園縣桃
    園市○○街23號之1 租屋處，每次大概是1 千元1 小包等是
    事實，伊被警查扣得之2 包安非他命伊已經各施用了一些，
    剩下多少伊並不記得，伊向購買毒品當時市價都是1 千元買
    0.5 公克，伊與丙○○不曾是男女朋友，僅係普通朋友，伊
    當時有男友，丙○○也有太太，伊與丙○○並無感情糾紛，
    僅係普通朋友，伊不會誣陷他，伊會向購買毒品係伊上班地
    點綽號「小君」的客人介紹的，當時「小君」打電話給丙○○，與丙○○約好，伊和「小君」再一起去找丙○○，而因
    此認識丙○○，丙○○並留下電話給伊，並對伊稱可以直接
    向他購買安非他命，那段期間都是利用上班前、下班後的時
    間施用毒品，下午兩點係伊上班前，94年3 月29日為警查獲
    當天，係因伊與男友吵架，伊才跑出去，才會被警察查獲，
    伊被警察查獲到2 包安非他命係向被告購買的，2 包都有用
    過，伊從來沒有與被告合資購買安非他命過，伊係以門號00
    00000000行動電話或門號0000000000號行動電話打丙○○的
    門號0000000000行動電話聯絡購買安非他命，電子磅秤係丙○○的，係丙○○叫伊拿去修理的，因為伊住處附近有一家
    磅秤店，伊在偵查中說向丙○○購買安非他命的時間、次數
    、地點、交易聯絡方式、毒品重量價格都是實在的等語（見
    本院卷第65至72頁）；
  3.於95年12月7 日本院審理時經交互詰問再度具結證稱：94年
    3 月29日為警查扣到之安非他命2 包係向被告購買，那段期
    間伊是在茶藝館上班，伊的工作內容是陪酒、唱歌，被告並
    非伊的客人，伊與被告都是以電話聯絡交易安非他命，交易
    地點有在伊位於桃園縣桃園市○○街23號之1 住處及被告桃
    園縣桃園市○○街65號5 樓住處，伊與被告不是很熟，但因
    為伊不敢在路邊交易，也不知道要到哪裡交易，伊與被告並
    非男女朋友，被告有太太，伊有男友，伊和被告純屬毒品上
    交易往來，並無感情交往，伊向被告購買安非他命價格是1
    包1 千元，警察在伊身上查獲到磅秤係被告的，被告將磅秤
    放在伊那邊，要伊幫他拿去修理，因為磅秤不準，磅秤是被
    告在使用的，不是伊在使用的，伊僅是幫被告拿去修理，當
    時伊與男友同居，伊才會把被告的磅秤放在伊和男友同住的
    住處，伊不可能將磅秤帶去上班，所以就先放在家裡，但因
    那天伊和男友吵架，伊把所有東西都收在身上，包括磅秤，
    第二級毒品甲基安非他命，查獲當天伊係將向被告購得之2
    包安非他命放在隨身背包內的小包包內，那小包包係伊購買
    衛生棉所贈送，警察查扣到2 包安非他命後，本來要將小包
    包丟掉，在丟掉之前，又將小包包摸一摸，在小包包內拿出
    4 包安非他命等語（見本院卷第127 至134 頁）。
  4.互核證人乙○○於上開偵查、本院95年7 月21日、95年12月
    7 日前後證述，渠就毒品交易時間係自93年5 月間某日起至
    94 年3月27日上午8 時許止、交易地點係在桃園縣桃園市○○街65號5 樓被告住處或其位於桃園縣桃園市○○街23號之
    1 住處、交易價格係每包0.5 公克（含袋重）數量售價1,00
    0 元、交易方式係由乙○○以其所使用之門號0000000000行
    動電話或門號0000000000號行動電話撥打至丙○○所使用之
    門號00 00000000 行動電話洽購後，由被告依約於上開交易
    地點交付毒品、收取價金、交易次數達10次，其中前9 次各
    係1 包，最末次係2 包，最末次交易係於95年3 月27日上午
    8 時30分許，地點係在被告住處等交易情節，非但均屬一致
    ，且其情具體詳細，而參酌卷附中華電信（行動）資料，被
    告所使用之門號0000000000行動電話與證人乙○○所使用之
    門號0000000000行動電話、門號0000000000號行動電話間，
    迄至94年3 月29日查獲當日止，確有密集之通聯往來一情，
    亦有上開中華電信（行動）資料87紙在卷可稽（見94年度偵
    字第6692號偵查卷第67至153 頁），與證人乙○○所述互有
    聯繫一情又相符，亦核與被告自承與乙○○間並無仇恨，且
    常聯絡，關係尚佳，乙○○有時會去伊住處找伊等情相合（
    見本院卷第141 頁），益見證人乙○○與被告間並無嫌隙，
    不致無端誣攀被告，更無寧冒偽證刑責設詞構陷被告之理，
    且證人乙○○為警查獲時，自其身上查扣之白色結晶物，經
    送驗結果，均含甲基安非他命，亦有行政院衛生署管制藥品
    管理局94年5 月10日管檢字第0940004005號檢驗成績書1紙
    在卷可稽（94年度偵字第1988號偵查卷第50頁），足佐證人
    乙○○前開證述被告販售第二級毒品甲基安非他命一事，洵
    屬可信。
  (四)被告及辯護人雖以前詞置辯，然查：
  1.被告雖辯稱乙○○為警查扣之甲基安非他命係與伊一起向藥
    頭「阿宏」購買的，不是伊販賣給乙○○的云云，然此為證
    人乙○○所否認，證稱：伊從來沒有與被告合資購買安非他
    命過，伊就是單純向被告購買安非他命等語（見本院卷第71
    頁），苟被告所述與乙○○合資共購毒品而無販賣一情為真
    ，則就證人乙○○而言，不論係與被告合資購毒施用、或向
    被告購用，均無法卸免自己施用、持有毒品之刑責，並不因
    謊稱向被告購毒而獲有刑事處遇上之寬典，且不論證述與被
    告合資購毒施用、抑或向被告購用，均不會自陷自己於販毒
    刑責，亦即乙○○若恐自己遭移送販毒刑責，亦可呼應被告
    說詞，悉數脫詞「阿宏」以求自己與被告均能脫身，渠既與
    被告交誼尚佳，果非有向被告購毒之事實，又豈有致害被告
    販毒重罪之外，尚自陷自己偽證刑責之理？此顯非合乎常理
    邏輯。況且，被告迄未說明渠如何與「阿宏」聯絡，而僅泛
    稱：都係「阿宏」主動聯絡，「阿宏」來電時沒有顯示號碼
    等語（見94年度偵字第6692號偵查卷第9 頁），顯為避重就
    輕之詞，渠就合資向「阿宏」購毒復未能為任何釋明，不啻
    幽靈抗辯，實難遽信。
  2.被告雖又辯稱：伊與乙○○本來是男女朋友關係，後來因故
    吵架，乙○○帶保安隊去抓伊云云（見本院卷第34頁），然
    此為證人乙○○所否認，證稱：伊與丙○○不曾是男女朋友
    ，僅係普通朋友，伊當時有男友，丙○○也有太太，伊與丙○○並無感情糾紛，僅係普通朋友，伊不會誣陷他（見本院
    卷第66、67頁）；伊與被告並非男女朋友，被告有太太，伊
    有男友，伊和被告純屬毒品上交易往來，並無感情交往，當
    時伊與自己男友同居等語（見本院卷第130 頁），果乙○○
    確係被告之女友，則更無構陷被告之動機，亦不可能因一時
    口角，而要以販毒重罪置之死地，況且，參以上開中華電信
    （行動）資料查詢顯示，證人乙○○猶至查獲當日仍與被告
    互有相當通聯，顯然2 人間並無交惡情形，而本件查獲原係
    乙○○偶然遭警盤查所致，亦非出於事前謀議計畫，況被告
    既自承與乙○○間並無仇恨、常聯絡、關係尚佳，乙○○有
    時會去伊住處找伊等情（見本院卷第141 頁），其前後所述
    矛盾不一，已屬可疑。至辯護人雖辯以：乙○○所述毒品交
    易地點多在被告或乙○○住處，可見被告與之交誼非淺，被
    告所指遭乙○○設詞誣陷即屬可能云云，惟查毒品交易乃國
    家法律重罰禁止之行為，自非可公開為之，辯護人此部分所
    辯，亦不可採。又被告雖另以：係乙○○有鑰匙帶警察去抓
    伊云云為辯（見本院卷第32頁），然查獲當日，乙○○帶同
    警方至被告住處後，因斯處大門並未關妥，警員丁○○、甲○○遂直接進入而將被告查獲一情，業據證人丁○○、甲○○於本院審理時具結證述詳細在卷（見本院卷第82至94頁）
    ，尚非被告所陳上情，其此部分辯解，亦難遽信。
  3.辯護人雖辯以：證人乙○○於警詢中陳述以每包1 仟元之代
    價向被告購入6 包安非他命一詞，而每包重量又不一，如係
    於相同時間向同一人所購買，應無重量不一之理云云，然辯
    護人已排除證人乙○○於警詢中所述之證據能力（見本院卷
    第33頁），且經本院認屬審判外陳述而無證據能力，業如前
    述，既未經本院採為證據資料，則其於警詢中所述如何有瑕
    疵而不可採，亦於本案無影響，況且，證人乙○○於94年4
    月22日偵查、本院95年7 月21日、95年12月7 日審理時均結
    證稱僅有扣得之2 包係向被告購得，而該2 包又曾抽出部分
    施用等語，已如前述，則該2 包與另來源不明之4 包甲基安
    非他命外觀包裝、重量情形如何，實與本案無涉。辯護人雖
    再以乙○○將數包甲基安非他命均置於身上增加遺失或查獲
    風險，顯悖於常情云云，然據證人乙○○所述：查獲當天，
    係因伊與男友吵架，伊才跑出去等語（見本院卷第69頁）；
    當時伊與男友同居，那天伊和男友吵架，伊把所有東西都收
    在身上，當天伊將向被告購得之2 包安非他命放在隨身背包
    內的小包包內等語（見本院卷第131 、133 頁），證人乙○○所稱因和男友吵架，其要離家外出，而將自己物品包括用
    毒攜出一情，於常情尚屬相符，況乙○○自被告處購毒後，
    如何處置毒品、何以將之攜出、是否悉數供作己用、抑或起
    意營利轉手他人，於此均無待深究，蓋皆無礙於被告販毒事
    實之認定。至證人乙○○雖於本院審理中證稱伊記得當時僅
    被扣2 包甲基安非他命不是6 包云云，惟乙○○就向被告購
    得之2 包甲基安非他命遭警查扣一節，始終證述如一，至於
    另4 包來源雖有不明，亦與本案無關，蓋毒品來源管道並非
    僅能有一，亦不能因乙○○無法交代全部之毒品來源管道，
    而對渠供出被告係毒品來源之情，予以全盤推翻，此亦與證
    據法則相悖。
  4.辯護人雖又辯稱：乙○○稱其每日施用毒品1 至2 次，最後
    一次施用卻係在94年3 月27日即查獲前2 日，其證詞前後矛
    盾云云，然據證人乙○○證稱：那段期間伊都是利用上班前
    、下班後的時間施用毒品，下午兩點係伊上班前，94年3 月
    29日為警查獲當天，係因伊與男友吵架，伊才跑出去等語（
    見本院卷第69頁）；那段期間伊是在茶藝館上班，伊的工作
    內容是陪酒、唱歌，查獲那天伊和男友吵架，伊把所有東西
    都收在身上，包括安非他命等語（見本院卷第129 、131 頁
    ），而乙○○係在94年3 月29日凌晨3 時50分為警查獲，扣
    除其上班工作時間，渠前一次施用毒品之可能時間即係在94
    年3 月28日下午2 點之上班前，而證人乙○○雖供述最後一
    次用毒係在94年3 月27日，其時間相隔實未幾1 日，況且用
    毒之人每因用毒數量多寡、用毒時空環境許可情形而稍有頻
    率之差異，且乙○○確實有施用甲基安非他命，有前述之尿
    液檢驗報告可稽，已如前述，是縱乙○○間隔1 日未用毒，
    亦無礙於被告販毒事實之認定。
  5.至辯護人雖然辯稱警察查緝被告之過程有違一般實務經驗云
    云，惟偵查機關如何實施偵查技巧，如非涉及不法取證情節
    ，本院自毋庸審酌。
  (四)末查，販賣甲基安非他命係違法行為，非可公然為之，且有
    其獨特之販售通路及管道，復無公定價格，容易增減分裝之
    份量，而每次買賣之價量，可能隨時依雙方關係深淺、資力
    、需求量及對行情之認知、來源是否充裕、查緝鬆嚴、購買
    者被查獲時供述購買對象之可能風險評估等，而異其標準，
    非可一概而論，本件被告既不承認其有上揭販賣甲基安非他
    命之事實，本院自無從查得其販入甲基安非他命之真正價格
    及其是否因非法販賣該甲基安非他命予上揭證人乙○○而獲
    得具體利潤之金額，然按近年來政府為杜絕毒品之氾濫，對
    於查緝施用及販賣毒品之工作，無不嚴加執行，販賣毒品罪
    又係重罪，設若無利可圖，衡情一般持有毒品之人當無輕易
    將所持有之甲基安非他命轉讓他人而甘冒於再次向他人購買
    時，有被查獲移送法辦之危險之理，且甲基安非他命可任意
    分裝或增減其份量，而每次買賣之價量，亦隨時隨雙方關係
    之深淺、當時之資力、需要程度及對行情之認知等因素，機
    動的調整，因之販賣之利得，除經承認犯行，或帳冊價量均
    臻明確外，委難察得實情，職是之故，縱未確切查得販賣賺
    取之實際差價，但除別有事證，足認係按同一價格轉讓，確
    未牟利外，尚難執此認非法販賣之事證有所不足，致知過坦
    承者難辭重典，飾詞否認者反得逞僥倖，而失情理之平，惟
    販賣之人從價差或量差中牟利之方式雖異，然其販賣目的在
    意圖營利則同一，堪認被告購入甲基安非他命之價格必較其
    售出之價格低廉，或以同一價格而減少甲基安非他命之份量
    ，而有從中賺取差額利潤圖利之意圖及事實，此應屬合於論
    理法則，且不違背社會通常經驗之理性判斷，是被告販賣第
    二級毒品甲基安非他命而有營利之意圖，亦可認定。證人乙○○雖於偵查中證述向被告購買甲基安非他命約十幾次左右
    ，因證人乙○○無法確定所購毒品次數，故以有利於被告計
    ，而認定被告販售予乙○○甲基安非他命10次，前9 次各係
    1 千元，第10次2 千元，合計金額約1 萬1 千元。
  (五)綜上所述，被告前揭所辯，無非卸責之詞，均無可採，本案
    事證明確，被告犯行洵堪認定，應予依法論科。
三、查被告行為後，刑法於94年2 月2 日修正公布，95年7 月1
    日施行。按行為後法律有變更者，適用行為時之法律，但行
    為後之法律有利於行為人者，適用最有利於行為人之法律，
    現行刑法第2 條第1 項訂有明文。此條規定係規範行為後法
    律變更所生新舊法律比較適用之準據法，本身尚無比較新舊
    法之問題，應一律適用裁判時之現行刑法第2 條規定以決定
    適用之刑罰法律。又本次刑法修正之比較新舊法，應就罪刑
    有關之共犯、未遂犯、想像競合犯、牽連犯、連續犯、結合
    犯，以及累犯加重、自首減輕暨其他法定加減原因（如身分
    加減）與加減例等一切情形，綜其全部罪刑之結果而為比較
    （最高法院95年5 月23日著有95年度第8 次刑庭會議決議參
    照）。經查：修正前刑法第56條連續犯之規定，於本次修正
    後業已刪除，本件被告多次販賣第二級毒品之犯行，依新法
    各該多次行為均各應分論併罰，而不得再依舊法連續犯之規
    定論以一罪並加重其刑至二分之一，是修正後之規定並非較
    有利於被告。又修正前刑法第33條第5 款原規定：「罰金：
    （銀元）1 元以上」，復依罰金罰鍰提高標準條例第1 條前
    段規定提高為10倍，折算新臺幣為30元；於本次修正後刑法
    第33條第5款 規定：「罰金：新臺幣1 千元以上，以百元計
    算之」，依修正前法律之規定，被告所犯販賣第二級毒品罪
    若併科罰金，其最高度為新臺幣700 萬元，最低度為新臺幣
    30元；若依修正後之法律規定，被告所犯販賣第二級毒品罪
    若併科罰金，其最高度為新臺幣700 萬元，最低度為新臺幣
    1 千元，是修正後之規定並非較有利於被告。綜上，揆諸前
    揭最高法院決議及修正後刑法第2 條第1 項前段之規定，綜
    合本件被告全部罪刑之結果而為比較，被告行為後修正之刑
    法並非較有利於被告，本件應適用被告行為時即修正前刑法
    之相關規定。
四、次按甲基安非他命屬毒品危害防制條例第2 條第2 項所列之
    第2 級毒品，不得非法販賣。核被告丙○○所為，係犯毒品
    危害防制條例第4 條第2 項之販賣第2 級毒品罪。被告販賣
    前後持有第2 級毒品之低度行為，為販賣之高度行為所吸收
    ，不另論罪。又被告先後10次販賣毒品之行為，時間緊接，
    所犯構成要件相同之罪名，為連續犯，應依修正前刑法第56
    條連續犯之規定論以一罪，除其中無期徒刑部分不得加重外
    ，餘均加重其刑。而按修正前刑法第47條原規定：「受有期
    徒刑之執行完畢，或受無期徒刑或有期徒刑一部之執行而赦
    免後，5 年以內再犯有期徒刑以上之罪者，為累犯，加重本
    刑至二分之一」，於本次修正後則規定：「受徒刑之執行完
    畢，或一部之執行而赦免後，5 年以內故意再犯有期徒刑以
    上之罪者，為累犯，加重本刑至二分之一。第98條第2 項關
    於因強制工作而免其刑之執行者，於受強制工作處分之執行
    完畢或一部之執行而免除後，5 年以內故意再犯有期徒刑以
    上之罪者，以累犯論」。查被告有事實欄所載之受有期徒刑
    執行完畢之情形，有臺灣高等法院被告前案紀錄表在卷可憑
    ，其於5 年以內故意再犯本件有期徒刑以上之罪，不論依修
    正前之刑法第47條，或修正後之刑法第47條第1 項之規定，
    均構成累犯，對被告而言並無所謂有利或不利之情形，毋須
    依修正後刑法第2 條第1 項規定為利、弊之比較以定如何適
    用之法律，應逕行適用修正後之規定，爰依修正後刑法第47
    條第1 項規定加重其刑，並遞加重之（無期徒刑部分依法不
    得加重）。爰審酌毒品之危害至大，施用者不惟殘害自身，
    其因施用毒品而散盡家財連累家人，或為買毒鋌而走險者，
    更不可勝計，故毒品所造成之社會問題尤大於施用者本身所
    受之毒害，被告為謀個人私利，不畏嚴刑，竟思販賣毒品營
    利，欲散播毒害於國人，其心態實不容於法禁，暨被告之素
    行、犯罪動機、販賣毒品期間非短、次數10次，對象僅乙○○1 人，被告犯罪後辯詞卸責，顯毫無悔意，態度不佳等一
    切情狀，量處如主文所示之刑。於被告住處為警查扣之白色
    結晶物2 包，經送驗結果，均含第二級毒品甲基安非他命成
    分，有前揭檢驗成績書1 紙在卷可稽，既係本件查獲之第二
    級毒品，不問屬於何人所有，均應依毒品危害防制條例第18
    條第1 項前段規定均沒收銷燬之；至為警在乙○○身上查扣
    之不明白色結晶物6 包，經送驗結果，均含第二級毒品甲基
    安非他命成分，有前揭檢驗成績書1 紙在卷可稽，惟係乙○○購入供己施用後而遭查獲，並非被告與之交易時當場被查
    獲（係指交易之2 包，另外4 包更與本案無關），且乙○○
    與被告並非共犯，而上開甲基安非他命6 包於乙○○另案施
    用毒品案件業經執行沒收銷燬完畢，於本院裁判時客觀上已
    經不存在，爰不另為沒收銷燬。又按犯毒品危害防制條例第
    4 條至第9 條、第12條、第13條或第14條第1 項、第2 項之
    罪者，其供犯罪所用或因犯罪所得之財物，均沒收之，如全
    部或一部不能沒收時，追徵其價額或以其財產抵償之，同條
    例第19條第1 項定有明文。原判決既認上訴人所有00000000
    00號行動電話手機，共犯萬明善所有0000000000號行動電話
    手機，係供運輸毒品所用之物，自應依上開規定，將該手機
    及手機內之SIM 卡諭知沒收，未扣案之0000000000號手機及
    SIM 卡如不能沒收時，追徵其價額或以其財產抵償之，僅不
    能沒收電信公司之行動電話號碼。乃原判決誤認SIM 卡為電
    信公司所有，而認不能宣告沒收，自有未合，最高法院94年
    度臺上字第6887號著有判決意旨參照，查扣案內插門號0000
    000000號SIM 卡之行動電話1 具，為證人乙○○與被告接洽
    買賣毒品時經被告所用之物，業據證人乙○○證述明確，除
    其中門號不得沒收外（使用者僅有租用權），上開行動電話
    （連同SIM 卡1 張不含門號）應依毒品危害防制條例第19條
    第1 項宣告沒收。被告販賣第二級毒品甲基安非他命予乙○○合計所得1 萬1 千元，應依毒品危害防制條例第19條第1
    項宣告沒收，且前開販賣所得均未經扣案，故併諭知如全部
    或一部不能沒收時，以其財產抵償之。為警於乙○○背包內
    扣案之電子磅秤1 個，係被告所有之物，業據證人乙○○於
    本院審理時具結證述明確，已如前述，且被告於警詢中自承
    係用以分裝甲基安非他命所用等情（見94年度偵字第6692號
    偵查卷第10頁），係被告所有供販賣所用之物，亦應依毒品
    危害防制條例第19條第1 項宣告沒收，至為警在乙○○背包
    內查扣之玻璃球吸食器1 組、行動電話2 支（內插門號0000
    0000 00 號、門號0000000000號SIM 卡），非被告所有之物
    ，為警在被告住處扣之夾鏈袋250 個，被告否認所有，並稱
    係他人寄放，無證據證明確係被告所有，及為警在被告住處
    查扣之玻璃瓶吸食器1 組，被告供稱係供己施用毒品所用工
    具，與販賣毒品無關，上開扣案物查無證據證明係被告所有
    供販賣毒品所用，且非違禁物，均不予宣告沒收。
五、不另為無罪之諭知部分：
  (一)公訴意旨略以：丙○○竟基於販賣第二級毒品安非他命之概
    括犯意，自93年5 月間某日起至94年3 月27日止，以每小包
    1,000 元之代價，連續在其位於桃園縣桃園市○○街65號居
    處及不詳地點，販賣第二級毒品安非他命予不詳之人，因認
    被告此部分另涉犯毒品危害防制條例第4 條第2 項之販賣第
    二級毒品罪嫌云云。
  (二)按犯罪事實應依證據認定之，無證據不得認定犯罪事實，刑
    事訴訟法第154條第2項定有明文。而所謂認定犯罪事實之證
    據，係指足以認定被告確有犯罪行為之積極證據而言，該項
    證據自須適合於被告犯罪事實之認定，始得採為斷罪資料；
    苟積極證據不足為不利於被告事實之認定時，即應為有利於
    被告之認定，更不必有何有利之證據，最高法院29年上字第
    3105號、30年上字第816 號分別著有判例可資參照；其以情
    況證據（即間接證據）斷罪時，尤須基於該證據在直接關係
    上所可證明之他項情況事實，本乎推理作用足以確證被告有
    罪，方為合法，不得徒憑主觀上之推想，將一般經驗有利被
    告之其他合理情況逕予排除，此觀諸最高法院32年上字第67
    號判例意旨亦彰彰甚明。
  (三)訊據被告矢口否認此部分犯行，並辯稱：伊沒有販賣等語，
    公訴人認被告涉有此部分犯行，無非係以：(1)被告於警詢中
    供述扣案毒品係向「阿宏」購入、(2)證人乙○○證述渠自己
    於上開時、地以每包1 千元價格向被告購入安非他命等情、
    (3)門號0000000000行動電話93年10月25日至94年4 月1 日通
    聯紀錄載明被告與乙○○使用之門號有密集通聯之情形，(4)
    及在被告住處扣得之行動電話1 具、甲基安非他命2 包、夾
    鍊袋250 個、吸食器1 組、行政院管制藥品管理局檢驗成績
    書等為其論據。
  (四)經查：被告於警詢、偵訊及本院審理時一再否認有何販賣之
    犯行，且公訴意旨迄未指明被告何時、何地曾連續販賣甲基
    安非他命予乙○○以外何人，其交易之對象、交易時間、具
    體交易數量、價額均付之闕如，而該真實姓名年籍不詳之人
    究指何人，依全卷資料無從得知，公訴人亦未提供該人之年
    籍資料供本院傳訊，而前述乙○○之證述及通聯紀錄僅能證
    明被告販賣甲基安非他命予乙○○，並無法證明被告販賣甲
    基安非他命予他人之情事。此外，本院遍查卷內證據資料，
    復查無其他積極證據可資證明被告此部分犯行，即不能證明
    被告此部分犯罪，惟檢察官認此與前開論罪科刑部分，具有
    連續犯之裁判上一罪關係，故不另為無罪之諭知。
據上論斷，應依刑事訴訟法第299 條第1 項前段，毒品危害防制
條例第4 條第2 項、第18條第1 項前段、第19條第1 項，刑法第
11條、第2 條第1 項前段、第47條第1 項，修正前刑法第56條，
判決如主文。
本案經檢察官嵇珮晶到庭執行職務。
中　　華　　民　　國　　96　　年　　4 　　月　　12　　日
　　　　　　　　　刑事第九庭審判長法　官　何信慶
                                  法　官　何燕蓉
                                  法　官　蘇琬能
以上正本證明與原本無異。
如不服本判決，應於判決送達後10日內向本院提出上訴狀（應附
繕本），上訴於臺灣高等法院。
    　　　　　　　　　　　　　　　書記官　邱飛鳴
中　　華　　民　　國　　96　　年　　4 　　月　　20　　日
毒品危害防制條例第4條
製造、運輸、販賣第一級毒品者，處死刑或無期徒刑；處無期徒
刑者，得併科新臺幣 1 千萬元以下罰金。
製造、運輸、販賣第二級毒品者，處無期徒刑或 7 年以上有期徒
刑，得併科新臺幣 7 百萬元以下罰金。
製造、運輸、販賣第三級毒品者，處 5 年以上有期徒刑，得併科
新臺幣 5 百萬元以下罰金。
製造、運輸、販賣第四級毒品者，處 3 年以上 10 年以下有期徒
刑，得併科新臺幣 3 百萬元以下罰金。
製造、運輸、販賣專供製造或施用毒品之器具者，處 1 年以上 7
年以下有期徒刑，得併科新臺幣 1 百萬元以下罰金。
前五項之未遂犯罰之。
